# 用房屋使用权作为出资的会计处理

提问人：zhangyating 时间：2019-11-01 12:35:33
请教各位及陈老师：实务中的问题：A 公司与甲自然人合作，成立了一家合伙企业，A公司为有限合伙人，甲自然人为普通合伙人。A 公司在成立的合伙企业中占有份额 15%，A 公司以自有的房屋建筑物交给合伙企业、普通合伙人甲自然人管理，出租使用权 15 年。房屋建筑物并未变更产权到合伙企业，仍然在A 公司名下（相当于出租使用权 15 年换 15%的份额，为了分红的比例）。A公司每年保底收益 30 万，请问 A公司的房屋建筑物在账上怎么会计处理呢？每年至少分回的 30 万是出租收益还是股权收益呢？

回答人：chenyiwei
该交易的实质实际上是以该房屋 15 年的租金对合伙企业出资，占有合伙企业 15% 的权益。这种出资方式是否合规，属于法律层面的问题，建议咨询律师和主管登记机关。
会计处理：按该房屋 15 年期租金的公允价值：借：其他非流动资产（或适当的金融资产科目）——合伙企业权益，贷：递延收益。该递延收益在 15 年期限内摊销，计入各年度的租金收入。
由于合同约定有保底收益，如果保底收益高于该房屋租金的公允价值，则超出部分需结合其形成的具体原因才能确定应如何进行会计处理，能否确认收益。

提问人：zhangyating 时间：2019-11-04 16:17:06
陈老师，租金收入作为递延收益分期确认收入，该房屋建筑物 A 公司账上是作为投资性房地产比较合适吧？

回答人：chenyiwei
可以。